最高法院刑事判決　　　　　　　　　 110年度台上字第5558號
上　訴　人　陳亦蒲



上列上訴人因違反槍砲彈藥刀械管制條例案件，不服臺灣高等法
院中華民國110 年8月19日第二審判決（110年度上訴字第2102號
，起訴案號：臺灣新竹地方檢察署109年度偵字第12834號），提
起上訴，本院判決如下：
    主  文
上訴駁回。
    理  由
一、按刑事訴訟法第377 條規定，上訴於第三審法院，非以判決
    違背法令為理由，不得為之。是提起第三審上訴，應以原判
    決違背法令為理由，係屬法定要件。如果上訴理由書狀並未
    依據卷內訴訟資料，具體指摘原判決不適用何種法則或如何
    適用不當，或所指摘原判決違法情事，顯與法律規定得為第
    三審上訴理由之違法情形，不相適合時，均應認其上訴為違
    背法律上之程式，予以駁回。
二、本件原審審理結果，認定上訴人陳亦蒲有原判決事實欄非
    法持有非制式手槍及子彈之犯罪事實，因而維持第一審依想
    像競合犯之規定，從一重論處上訴人未經許可持有非制式手
    槍罪刑，及諭知相關沒收之判決，駁回其此部分在第二審之
    上訴（關於原判決事實欄殺人未遂《想像競合毀損》部分
    ，未據上訴，見原審民國110年10月7日訊問筆錄，已告確定
    ），已詳述調查、取捨證據之結果，及認定犯罪事實之心證
    理由。
三、上訴意旨略以：原判決關於槍砲部分併科罰金並未酌減，且
    定應執行刑部分僅略減部分，參酌其他案件均酌減甚多，顯
    然失重、過苛，有違比例原則、罪刑相當原則云云。
四、經查：
  ㈠量刑輕重係屬事實審法院得依職權自由裁量之事項，倘未逾
    越法律所規定之範圍，又未違背罪刑相當原則，即不得任意
    指摘為違法。原判決以第一審審酌上訴人持有槍彈並開槍射
    擊之行為，影響社會秩序及人身安全，惟已與告訴人許恩杰
    達成和解及犯後坦承之態度，並參酌其犯罪之動機、目的、
    手段、家庭生活、工作情況、智識程度等一切情狀，而量處
    適度之有期徒刑及併科罰金，認為相當，而予以維持，已以
    行為人之責任為基礎，並斟酌刑法第57條各款所列情形而為
    量刑，既未逾法定刑度，又未濫用自由裁量之權限，即不得
    指為違法。又應否依刑法第59條酌減其刑，係屬法院有權斟
    酌決定之事項。原審審酌上訴人犯罪情狀，認上訴人此部分
    並無情輕法重之情形，因而未予酌減其刑，自不違法。上訴
    意旨指摘原判決關於其所犯非法持有槍枝部分之罰金，未予
    酌減為不當云云，自非適法之第三審上訴理由。
  ㈡按裁判確定前犯數罪者，併合處罰之。又數罪併罰，分別宣
    告其罪之刑，其宣告多數有期徒刑者，於各刑中之最長期以
    上，各刑合併之刑期以下，定其應執行之刑期，但不得逾30
    年，刑法第50條第1項前段及第51條第5款分別規定甚明。又
    執行刑之量定，係事實審法院自由裁量之職權，倘其所酌定
    之執行刑，並未違背刑法第51條各款規定所定之方法或範圍
    及刑事訴訟法第370 條所規定之不利益變更禁止原則（即法
    律之外部性界限），亦無明顯違背公平、比例原則或整體法
    律秩序之理念（即法律之內部性界限）者，即不得任意指為
    違法或不當。原審於各刑中之最長期（有期徒刑5年4月）以
    上，各刑合併刑期以下之範圍（有期徒刑8 年10月），並審
    酌上訴人犯行之罪質不同、不法內涵，犯罪手段、犯後態度
    、罪責程度、矯正必要性及限制加重原則等，定其應執行之
    刑為有期徒刑6年，係在刑法第51條第5款所定範圍之內，且
    未逾越各刑合併之總和。其裁量權之行使，顯未悖於法律秩
    序之理念，亦無明顯違反比例原則情事，已反應上訴人之數
    罪、犯罪類型、侵害法益，及貫徹刑法量刑公平正義之理念
    ，適用「限制加重原則」之量刑原理，對上訴人給予適度之
    刑罰折扣，符合法律授予裁量權之目的，與所適用法規目的
    之內部性界限亦屬無違。上訴意旨任指原審定應執行刑失重
    云云，即與法律所規定得上訴第三審之理由不侔。又本案與
    他案之犯罪情節本未盡相同，基於個案拘束之原則，自不得
    以他案之判決結果或量刑，執為原判決有何違背法令之論據
    ，上訴意旨另執他案判決之定應執行刑，指摘原判決定應執
    行刑失重云云，同非適法之第三審上訴理由。
五、綜上，本件上訴違背法律上之程式，應予駁回。
據上論結，應依刑事訴訟法第395條前段，判決如主文。
中    華    民    國   110    年    11    月    25    日
                  刑事第三庭審判長法  官  徐  昌  錦  
                                  法  官  林  海  祥  
                                  法  官  江  翠  萍  
                                  法  官  侯  廷  昌  
                                  法  官  周  政  達  
本件正本證明與原本無異
                                  書記官
中    華    民    國   110    年    11    月    30    日